臺灣高等法院刑事裁定　　　　　　　　　99年度抗字第1490號
抗　告　人
即　聲請人　江文峰
上列抗告人因偽造文書案件，不服臺灣板橋地方法院99年度聲再
字第40號，中華民國99年11月11日所為裁定（原確定判決案號：
臺灣臺北地方法院98年度訴字第1382號），提起抗告，本院裁定
如下：
    主  文
抗告駁回。
    理  由
一、原裁定意旨略以：聲請人江文峰涉犯偽造文書犯行，前經原
    審以98年度訴字第3167號判處有期徒刑2月，如易科罰金，
    以新臺幣1000元折算1日，聲請人不服，提起上訴後，先後
    經本院99年度上訴字第331號判決、最高法院99年度台上字
    第3870號判決均以程序判決駁回上訴確定，聲請人受刑事有
    罪判決確定之事實，堪以認定。聲請人固提出臺灣板橋地方
    法院檢察署檢察官98年度偵字第28515號不起訴處分書，陳
    稱：於該不起訴處分書中已載明其並無行使偽造準私文書之
    犯意，然觀諸該不起訴處分書附表所載聲請人涉嫌犯罪之時
    間，顯見聲請人所舉其另案涉嫌偽造文書經檢察官為不起訴
    處分部分，要與本案無涉，亦即與本案欠缺關連性，自難做
    為有利於聲請人之認定。況本案經檢察官起訴後由原審刑事
    庭審理，其事實之認定及法律之適用，本不受他案判決或檢
    察官不起訴處分書認定事實之拘束，是該證據縱予提出供法
    院審酌，在客觀上並未能動搖原確定判決之基礎或其他證據
    資料所作事實之認定，此等證據並不具有影響性，自非所謂
    發見確實之新證據。又聲請人所提出之附件二雅虎奇摩會員
    申登不能通過許可畫面影本，已於本院以99年度上訴字第
    331號判決前，即附於卷證之上訴理由狀內，自難謂為新證
    據；聲請人另提出附件四雅虎奇摩會員中心之修改會員資料
    功能畫面影本，亦於原審98年度訴字第3167號偽造文書案件
    審理時，即已具狀敘及，且原審前揭判決理由內已敘明依雅
    虎奇摩網站會員註冊資料說明，該網站會員資料中「生日」
    、「身分證字號」等欄位，一經註冊成功即無法修改等情明
    確，而依聲請人所提出前揭附件四之證據，至多僅能證明雅
    虎奇摩網站上之會員中心有提供修改會員資料之服務，顯非
    屬可動搖原確定判決而使受判決人獲有利判決認定之證據。
    從而，聲請人所提出之前揭證據，要均與「新穎性」等聲請
    再審之要件不合。因認本件聲請人所提出之上開「新證據」
    ，與刑事訴訟法第420條第1項第6款所規定「發現確實之新
    證據」要件不符，非屬正當之聲請再審事由，本件聲請人聲
    請再審，為無理由，應予駁回等語。
二、抗告意旨略以：觀諸抗告人所提出之台灣板橋地方法院檢察
    署檢察官98年度偵字第28515號不起訴處分書附表所載，除
    發生時間與本案不同外，其他部分完全相同，難認與本案無
    涉，而原審逕認前開不起訴處分書與本案無涉，且空言泛指
    兩案欠缺關聯性，顯屬違法裁判，爰提起抗告請求撤銷原裁
    定云云。
三、按有罪之判決確定後，因發現確實之新證據，足認受有罪判
    決之人應受無罪、免訴、免刑或輕於原判決所認定之罪名之
    判決者，為受判決人之利益，得聲請再審，刑事訴訟法第42
    0條第1項第6款定有明文。次按刑事訴訟法第420條第1項第6
    款所謂「發現確實之新證據」，係指該證據於事實審法院判
    決前業已存在，為法院、當事人所不知，不及調查斟酌，至
    其後始行發現，且就證據本身形式觀察，固不以絕對不須經
    過調查程序為條件，但必須顯然可認為足以動搖原有罪確定
    判決，而為受判決人無罪、免訴、免刑或輕於原判決所認罪
    名之判決者為限，最高法院著有28年抗字第8號判例足資參
    照。
四、經查，抗告人所提臺灣板橋地方法院檢察署98年度偵字第
    28515號不起訴處分書，係於98年11月25日做成，有前開不
    起訴處分書、本院被告前案紀錄表在卷可稽，是該不起訴處
    分書尚非原審98年11月4日確定判決前即已存在，依上開法
    條規定及判例意旨，即與「發現確實之新證據」不符。況各
    機關依其職掌就有關法規為釋示之行政命令，法官於審判案
    件時，固可予以引用，但仍應依據法律，表示確信之法律見
    解，法官依據法律獨立審判，並不受其拘束；司法行政機關
    所發司法行政上之命令，如涉及審判上之法律見解，僅供法
    官參考，法官於審判案件時，亦不受其拘束（司法院大法官
    釋字第216號解釋亦同此意旨）。抗告人提出前開不起訴處
    分書作為聲請再審之依據，依大法官釋字第216號解釋意旨
    ，僅得供法院參考，而不受其拘束，自不得據以對原確定判
    決聲請再審。原審因認抗告人聲請再審之理由，核與規定要
    件不合，本件聲請再審為無理由，予以駁回，經核並無不當
    ，抗告人仍執陳詞提起抗告，為無理由，應予駁回。
五、據上論斷，依刑事訴訟法第412條，裁定如主文。
中    華    民    國  100    年    3    月    29    日
            刑事第十六庭審判長法  官  陳晴教
                              法  官  吳啟民
                              法  官  王敏慧
以上正本證明與原本無異。
不得再抗告。
                              書記官  丁淑蘭
中    華    民    國   100    年    3     月    29    日